Minutes et répertoires du notaire Charles POULTIER, 27 mai 1786 - 25 juin 1798 (étude IV)
Archives nationales
- Répertoire(s) de Charles POULTIER, 27 mai 1786 - 4 janvier 1809; MC/RE/IV/10 - MC/RE/IV/11
  - Répertoire. 1786, 27 mai - 1791, 31 janvier, 27 mai 1786 - 31 janvier 1791; MC/RE/IV/10
    - Contrat de mariage entre le sieur Chape et la veuve Pissir, 8 mars 1790
      contrat de mariage; Chape (sieur); Pissir (veuve)
    - Testament du sieur Georges Woulfe; Woulte, banquier, 11 mars 1790
      testament; Woulfe; Woulte, Georges; banquier
    - Notoriété concernant Billard, 13 mars 1790
      notoriété; Billard
    - Contrat de mariage entre le sieur Leraillé et la demoiselle Brion, 17 mars 1790
      contrat de mariage; Leraille (sieur); Brion (demoiselle)
    - Inventaire après décès du sieur Retour, 19 mars 1790
      inventaire après décès; Retour (sieur)
    - Notoriété concernant Monsieur Bouché de Villiers, 24 mars 1790
      notoriété; Bouche de Villiers (monsieur)
    - Contrat de mariage entre Monsieur Raguideau et Mademoiselle Lagrenée, 28 mars 1790
      contrat de mariage; Raguideau (monsieur); Lagrenee (mademoiselle)
    - Contrat de mariage entre Monsieur Giverne et la demoiselle Cruse, 28 mars 1790
      contrat de mariage; Giverne (monsieur); Cruse (demoiselle)
    - Testament de la veuve Mara, 29 mars 1790
      testament; Mara (veuve)
    - Délivrance de legspour la succession Charlot, 3 avril 1790
      délivrance de legs; Charlot
    - Inventaire après décès de la dame Genty, femme Bouffard, 15 avril 1790
      inventaire après décès; Genty (dame); Bouffard (femme)
    - Contrat de mariage entre le sieur Robert et la demoiselle Pichard, 25 avril 1790
      contrat de mariage; Robert (sieur); Pichard (demoiselle)
    - Inventaire après décès du sieur Dorez, 12 mai 1790
      inventaire après décès; Dorez (sieur)
    - Notoriété après le décès du sieur Olivon, 17 mai 1790
      notoriété; Olivon (sieur)
    - Inventaire après décès de la demoiselle Laugoisseux, femme Bonickhaufen Eiffel, 18 mai 1790
      inventaire après décès; Laugoisseux (demoiselle); Bonickhaufen-Eiffel (femme)
    - Inventaire après décès de Mademoiselle Genty, 19 mai 1790
      inventaire après décès; Genty (mademoiselle)
    - Notoriété constatant l'absence du sieur Bonickhaufen Eiffel, 29 mai 1790
      notoriété; Bonickhaufen-Eiffel (sieur)
    - Notoriété après le décès de la demoiselle Goyer, 29 mai 1790
      notoriété; Goyer (demoiselle)
    - Contrat de mariage entre le sieur Hubert et la demoiselle Joussens, 30 mai 1790
      contrat de mariage; Hubert (sieur); Joussens (demoiselle)
    - Contrat de mariage entre le sieur Lauzon et la demoiselle Levitre, 8 juin 1790
      contrat de mariage; Lauzon (sieur); Levitre (demoiselle)
    - Notoriété concernant la femme Coquet, 28 juin 1790
      notoriété; Coquet (femme)
    - Contrat de mariage entre le sieur Pierrous et la demoiselle Diver, 1er juillet 1790
      contrat de mariage; Pierrous (sieur); Diver (demoiselle)
    - Notoriété en reformation des qualités de Mademoiselle Bourelet, femme Quentin de Villiers, 8 juillet 1790
      notoriété; Bourelet (mademoiselle); Quentin de Villiers (femme)
    - Notoriété après le décès du sieur Bridault, 9 juillet 1790
      notoriété; Bridault (sieur)
    - Contrat de mariage entre le sieur Chatelain et la demoiselle Pinta, 12 juillet 1790
      contrat de mariage; Chatelain (sieur); Pinta (demoiselle)
    - Inventaire après décès de Marie Françoise Feuche, femme Charansonney, 16 juillet 1790
      inventaire après décès; Feuche, Marie-Françoise; Charansonney (femme)
    - Dépôt du certificat de vie de Monsieur Demontboissier, 16 juillet 1790
      notoriété; dépôt de pièces; Demontboissier (monsieur)
    - Contrat de mariage entre le sieur Dauloup et la demoiselle Lesimple, 17 juillet 1790
      contrat de mariage; Dauloup (sieur); Lesimple (demoiselle)
    - Contrat de mariage entre le sieur Bruneau et la demoiselle Vassal, 18 juillet 1790
      contrat de mariage; Bruneau (sieur); Vassal (demoiselle)
    - Inventaire après décès du sieur André Le Cornu, 28 juillet 1790
      inventaire après décès; Le Cornu, André
    - Notoriété de la demoiselle Vaillard, 10 août 1790
      notoriété; Vaillard (demoiselle)
    - Notoriété après le décès du sieur Fremecourt, 12 août 1790
      notoriété; Fremecourt (sieur)
    - Notoriété concernant la veuve Conté, 27 août 1790
      notoriété; Conte (veuve)
    - Contrat de mariage entre le sieur Pierles et la veuve Chevalier, 30 août 1790
      contrat de mariage; Pierles (sieur); Chevalier (veuve)
    - Inventaire après décès du sieur Paquelo, 3 septembre 1790
      inventaire après décès; Paquelo (sieur)
    - Testament Gillon, 9 septembre 1790
      testament; Gillon
    - Notoriété concernant la veuve Sirmond, 13 septembre 1790
      notoriété; Sirmond (veuve)
    - Notoriété concernant la dame Lelievre, femme Valois, 17 septembre 1790
      notoriété; Lelievre (dame); Valois (femme)
    - Contrat de mariage entre la sieur Lecomte et la demoiselle Maillard, 18 septembre 1790
      contrat de mariage; Lecomte (sieur); Maillard (demoiselle)
    - Testament déposé de la demoiselle Malaisse de Saint Leger, 18 septembre 1790
      testament; dépôt de pièces; Malaisse de Saint Leger (demoiselle)
    - Contrat de mariage entre le sieur Tabarie de Grandsagne et la demoiselle Griby, 25 septembre 1790
      contrat de mariage; Tabarie de Grandsagne (sieur); Griby (demoiselle)
    - Notoriété concernant les sieurs Faffrey et de Vaubadon, 2 octobre 1790
      notoriété; Faffrey (sieur); Vaubadon (sieur de)
    - Contrat de mariage entre Monsieur Herbelin et la demoiselle Charmandrée, 2 octobre 1790
      contrat de mariage; Herbelin (monsieur); Charmandree (demoiselle)
    - Contrat de mariage entre Monsieur Noel et la demoiselle Picard, 3 octobre 1790
      contrat de mariage; Noel (monsieur); Picard (demoiselle)
    - Notoriété concernant la veuve Cochois, 5 octobre 1790
      notoriété; Cochois (veuve)
    - Inventaire après décès de Joli de Robignon, 12 octobre 1790
      inventaire après décès; Joli de Robignon
    - Contrat de mariage entre le sieur Genty et la demoiselle Mariage, 21 octobre 1790
      contrat de mariage; Genty (sieur); Mariage (demoiselle)
    - Notoriété concernant le sieur Julliet, 25 octobre 1790
      notoriété; Julliet (sieur)
    - Notoriété concernant la dame Auger, 27 octobre 1790
      notoriété; Auger (dame)
    - Notoriété concernant la dame Marquette du Marey, 28 octobre 1790
      notoriété; Marquette du Marey (dame)
    - Contrat de mariage entre le sieur Charansonney et la demoiselle Pigal, 3 novembre 1790
      contrat de mariage; Charansonney (sieur); Pigal (demoiselle)
    - Notoriété après le décès du sieur Guerou d'Aublay, 8 novembre 1790
      notoriété; Guerou d'Aublay (sieur)
    - Notoriété après le décès du sieur Robert, 8 novembre 1790
      notoriété; Robert (sieur)
    - Notoriété après le décès de la veuve Boilleau, 9 novembre 1790
      notoriété; Boilleau (veuve)
    - Contrat de mariage entre le sieur Brayer et la demoiselle Villiem, 21 novembre 1790
      contrat de mariage; Brayer (sieur); Villiem (demoiselle)
    - Notoriété après le décès du sieur Marvye, 30 novembre 1790
      notoriété; Marvye (sieur)
    - Contrat de mariage entre le sieur Rousselet et la demoiselle Larminier, 8 décembre 1790
      contrat de mariage; Rousselet (sieur); Larminier (demoiselle)
    - Dépôt de deux baptistaires Mouillez, 13 décembre 1790
      acte d'état civil; dépôt de pièces; Mouillez
    - Contrat de mariage entre le sieur Delasalle et la demoiselle Provost, 15 décembre 1790
      contrat de mariage; Delasalle (sieur); Provost (demoiselle)
    - Contrat de mariage entre le sieur Dubuisson et la demoiselle Lelievre, 28 décembre 1790
      contrat de mariage; Dubuisson (sieur); Lelievre (demoiselle)
    - Inventaire après décès du sieur Chenneville, 30 décembre 1790
      inventaire après décès; Chenneville (sieur)
    - Contrat de mariage entre le sieur Chomy et la demoiselle Brion, 31 décembre 1790 - 1790
      contrat de mariage; Chomy (sieur); Brion (demoiselle)
  - Répertoire. 1791, 4 février - 1809, 4 janvier, 4 février 1791 - 4 janvier 1809; MC/RE/IV/11
    Répertoire des notaires Charles Poultier (4 février 1791-24 prairial an VI (12 juin 1798)), Pierre Lalleman (5 thermidor an VI (23 juillet 1798)-22 août 1808), Jean-Jacques Colin (23 août 1808- 4 janvier 1809).